宣示判決筆錄
原      告  日盛國際商業銀行股份有限公司

法定代理人  黃錦瑭  
訴訟代理人  陳靖雯  
            陳子安  
被      告  吳美惠  
上列當事人間110年度中簡字第1207號請求返還借款事件，於中
華民國110年9月24日上午9時20分整在臺灣臺中地方法院臺中簡
易庭宣示判決，出席職員如下：
    法      官  林筱涵
    書  記  官  張峻偉
朗讀案由。
法官朗讀主文宣示判決如下：
    主    文
被告應給付原告新臺幣肆萬壹仟伍佰伍拾玖元，及自民國九十六
年十月二十八日起至清償日止，按週年利率百分之十計算之利息
。
被告應給付原告新臺幣壹拾捌萬捌仟壹佰玖拾元，及自民國九十
六年十月二十八日起至清償日止，按週年利率百分之六計算之利
息，暨自民國九十六年十一月二十九日起至清償日止，其逾期在
六個月以內者，按上開利率百分之十，逾期超過六個月者，按上
開利率百分之二十計算之違約金。
訴訟費用新臺幣貳仟肆佰參拾元由被告負擔。
本判決得假執行。
    事實及理由之要領
原告主張：
㈠被告於民國93年10月28日向原告申請借款新臺幣（下同）15萬
  元(最高額度)，並約定以現金卡作為提領工具，利息按週年利
  率百分之18計算，如被告未於約定繳款日繳足最低應繳金額，
  即改以週年利率百分之20計算。嗣被告於96年7月30日與原告
  簽訂變更借款契約書，約定將前開貸款金額變更為42,173元，
  授信期間變更自96年7月28日起至106年7月28日止，利率變更
  為固定按週年利率10%計算。詎被告僅繳息至96年10月27日止
  ，尚欠本金41,559元未清償，所欠款項已視為全部到期。
㈡被告於93年10月28日向原告借款230,000元，約定於100 年10月
  28日清償，利息按週年利率百分之8.88計付，如延遲還本或付
  息時，除仍按上開利率計息外，其逾期在6個月以內者，按上
  開利率百分之10，逾期超過6個月者，按上開利率百分之20加
  計違約金。嗣被告於96年7月30日與原告簽訂變更借款契約書
  ，約定將前開貸款金額變更為191,692元，授信期間變更自96
  年7月28日起至106年7月28日止，利率變更為固定按週年利率6
  %計算。詎被告僅繳息至96年10月27日止，尚欠本金188,190元
  未清償，所欠款項已視為全部到期。
㈢為此，爰依現金卡契約及消費借貸之法律關係，提起本件訴訟
  ，並聲明：如主文第一、二項所示。
上開原告主張之事實，業據其提出現金卡借款約定書、變更借
  據契約書、消費性貸款約定書、變更借據契約書、放款帳務明
  細查詢為證。被告已於相當時期受合法之通知，而於言詞辯論
  期日不到場，亦未提出準備書狀爭執，依民事訴訟法第436條
  第2項準用同法第280條第3項、第1項之規定，視同自認。從而
  ，原告依現金卡契約及消費借貸之之法律關係，請求被告給付
  如主文第一、二項所示之金額，為有理由，應予准許。
訴訟費用負擔及假執行宣告之依據：民事訴訟法第78條、第389
  條第1項第3款。
　
如不服本判決，應於送達後20日內，向本院提出上訴狀並表明上
訴理由，如於本判決宣示後送達前提起上訴者，應於判決送達後
20日內補提上訴理由書（須附繕本）。如委任律師提起上訴者，
應一併繳納上訴審裁判費。 
中　　華　　民　　國　　110 　年　　9 　　月　　24　　日
                  臺灣臺中地方法院臺中簡易庭
                                  法  官  林筱涵
                                  書記官  張峻偉
以上正本證明與原本無異。
中　　華　　民　　國　　110 　年　　9 　　月　　24　　日
                                  書記官  張峻偉